# 有关在库固定资产的讨论

提问人：又是一年春正好 时间：2016-11-08 17:33:48
针对一项固定资产公司已经做出决定用于出售，但并没有跟相关方签定不可撤销的销售合同，那么针这对项固定资产，在出资产负债表的时候是放在报表项目“ 存货”、“其他流动资产”还是“固定资产”中？如果出报表时放在“存货”、“其他流动资产”中，那将来实现销售的时候，是做营业收入处理，还是营业外收入处理？ 个人觉得三都有道理，“存货”，已经做销售用途了，但“固定资产”转“存货”好像有点勉强；“其他流动资产”这个比较合适，因该这项资产已经已经变成可以短期内变现的资产；“固定资产”，固定资产有在库固定资产一说，但这于在库固定资产又不同，毕竟已经决定短期变现了。 想请教各位老师这该问题的看法。

回答人：chenyiwei
仍列作固定资产，后续处置时，按处置固定资产处理，通过“固定资产清理”科目核算，差额计入营业外收支。

回答人：chenyiwei
另外，“在库固定资产”一说并不成立，实际上就是暂时闲置的固定资产，对这部分暂时闲置的固定资产在闲置期间是不能停止计提折旧的（符合持有待售条件，以及“僵尸企业”的待处置固定资产除外）。

提问人：zhs7403 时间：2016-11-08 20:04:17
僵尸企业”的待处置固定资产有什么特殊规定？我查了一下　财会[2016]17号没有关于固定资产的。

回答人：chenyiwei
自被列为此类“僵尸企业”的当期期初开始，对资产改按清算价值计量、负债改按预计的结算金额计量，有关差额计入营业外支出(收入)。此类“僵尸企业”不应再对固定资产和无形资产计提折旧或摊销。